台灣苗栗地方法院刑事判決　　　　　　　　　　　　　　九十年度易字第五六三號
　　公　訴　人　臺灣苗栗地方法院檢察署檢察官
　　被　　　告　己○○
右列被告因竊盜案件，經檢察官聲請簡易判決處刑（九十年度偵字第三二六八號），
本院苗栗簡易庭審理後，認不宜以簡易判決處刑，簽請移送刑事庭依通常程序審判，
及移送併案審理（九十年度偵字第三四七六號、第三九六九號），本院判決如左：
    主  文
己○○連續竊盜，處有期徒刑壹年。緩刑肆年。
扣案鑰匙壹支沒收。
    事  實
一、己○○於民國八十二年間因違反麻醉藥品管理條例案件，經台灣台北地方法院判
    處有期徒刑六月確定，八十二年六月八日易科罰金執行完畢。目前因罹患精神分
    裂症，為精神耗弱者；其基於意圖為自己不法之所有之概括犯意，為代步之用，
    於九十年七月三日下午四時許，在苗栗市○○街四十六號前，持拾得之鑰匙一支
    ，乘人不注意，竊取戊○○所有之車牌號碼ＩＥＦ—７７０號重型機車一輛，得
    手後據為己用。後於同月四日下午三時四十分，騎經苗栗市○○路與國華路口時
    ，為警查獲，並扣取其所有之鑰匙一支。
二、其有上開案件在審理中，猶不知悔改，承前犯意，於九十年七月十四日早上六時
    許，在苗栗市文華國小即苗栗市○○路彰化銀行騎樓前附近，竊取丙○○所有之
    車號ＩＧＣ－３４２號重機車；後又於同日下午四時許，在苗栗市○○里○○○○路街三十一號前三統飯店前，竊取徐淑芬所有由丁○○使用車號ＩＩＦ－７６
    ５號重機車，得手後均置放於苗栗縣苗栗市文山里二八鄰華興一號住處，經警在
    住處查獲上開機車。
三、己○○猶不知悔改，於九十年七月十六日凌晨一時許，在苗栗市三角公園旁應華
    書局前，見甲○○使用詳太食品有限公司所有Ｗ４－４４３８號自小客車鑰匙在
    車上，竟乘不詳之持有者（甲○○所有上開車輛原停放於苗栗市○○路新榕橋前
    ，經不詳者竊取）不注意時開走，經苗栗警察局保安隊員，於同日凌晨二時二十
    分在苗二十五線與台十三線加油站前查獲。
四、案經苗栗縣警察局移送臺灣苗栗地方法院檢察署檢察官聲請簡易處刑，經本院苗
    栗簡易庭改依同成程序審理及上開警察局報請臺灣苗栗地方法院檢察署檢察官移
    送併案審理。
        理  由
一、被告己○○對於上述四個時間地點，先後竊取車號ＩＥＦ—７７０號、ＩＧＣ－
    ３４２號、ＩＩＦ－７６５號重重機車及及車號Ｗ４－４４３８號自小客車之事
    實，於警察局、檢察官偵訊及本院審理時僅承認偷竊車號ＩＥＦ—７７０號重型
    機車，然查上開事實，有被告之母親乙○○證明上開失竊車輛在其住處停放等語
    屬實，而失竊車輛在被告之住處尋回，亦有照片為證，照片上的地點，被告之母
    親亦證明為其與被告住處，顯見被告否認此部分偷竊與事實不符。此外並有證人
    即上開機車所有人戊○○之妻黃鳳秋、被害人甲○○、丙○○、丁○○分別於警
    察局指訴其等機車或自小客車失竊情節，並有竊車所用之鑰匙一支扣案可證及被
    害人戊○○、甲○○、丙○○、丁○○立具贓物認領保管收據、車輛竊盜車牌失
    竊資料個別查詢認可資料一份、車籍作業系統查詢認可資料三份、照片四張在卷
    足憑，被告否認此部分之犯罪，尚不足採，其犯行堪已認定。
二、核被告所為，係犯刑法第三百二十條第一項竊盜罪行。另公訴意旨雖僅提及被告
    事實欄一竊盜犯行，對於竊取事實欄二、三移送併案審理之部分未提及，然此部
    分被告亦係基於概括犯意所為，為裁判上連續犯之關係，基於起訴效力所及，本
    院自應併為審究，附此敘明。因此被告四次竊盜犯行，時間緊接，所犯構成要件
    相同相同，顯係出於概括之犯意為之，為連續犯，應依刑法第五十六條之規定以
    一罪論，並加重其刑。被告經本院函請財團法人為恭醫院對其為精神鑑定，結果
    以被告：雖然騎乘他人機車當時，個案並無明顯幻聽等精神異常之症狀干擾導致
    ，即犯案當時並非心神喪失狀態；但個案精神分裂病病程巳呈慢性化，加以未規
    則服藥及追縱治療，症狀時好時壞；行為幼稚退化，現實生活判斷能力退化，自
    我照顧能力退化，人際杜交功能退縮，對偷車是違法之認知缺乏；臨床診斷明顯
    呈現慢性精神異常症狀，精神長期已呈精神耗弱狀態，生活事務之處理判斷能力
    容易有悖離常理之情形發生，建議宜定期及規則追縱治療等情，有該九十年十二
    月四日（九○）為恭醫字第一一九二號函暨所附司法鑑定報告及被告之母親乙○○庭呈診斷證明書記在：精神分裂病等語各一份在卷可查，本院參酌被告由其母
    親陪同，自醫院至本院訊問陳述時精神渙散，及陳述作案過程及次數、時間、目
    的反覆不一，與上開司法鑑定報告所載鑑定結果相符，認被告確實長期處於精神
    耗弱的程度，應依刑法第十九條第二項規定減輕其刑，並先加後減之。因此審酌
    被告從九十年七月三日到同月十六日止，短短半個月間，連續偷竊之不良素行，
    及參酌其曾於八十二年間犯麻藥前科，有台灣高等法院被告全國前案紀錄表在卷
    可案、犯罪之動機偷他人重機車或自小客車、目的在代步或基於好玩、手段乘人
    不注意，單獨以徒手方式竊取他人財物、所竊財物多寡所生危害、造成被害人交
    通不便，及已有案件在司法單位審理中，猶一再違反法律，惟犯後坦承犯行之態
    度等一切情狀，量處如主文所示之刑，以示懲儆。又被告前雖曾於八十二年間受
    有期徒刑以上刑之宣告執行完畢，然五年內未曾受有期徒刑之宣告，此有台灣高
    等法院被告全國前案記錄表可參，其因罹患精神分裂症，行為幼稚退化，致違反
    法律，目前經由家屬送請為恭醫院住院診療中，並將所竊物品，返還被害人，有
    贓物認領保管單附卷可按，其經此起訴審判科刑教訓，應知警惕，信無再犯之虞
    ，本院認對其宣告之刑，以暫不執行為適當，爰併宣告緩刑四年，以勵自新。扣
    案鑰匙壹支為被告所撿拾，應為其所有，並係供犯罪所用之物，業據被告供述在
    卷，應依刑法第三十八條第一項第二款宣告沒收。
據上論斷，應依刑事訴訟法第四百五十二條、第二百九十九條第一項前段，刑法第五
十六條、第三百二十條第一項、第十九條第二項、第七十四條第二款、第三十八條第
一項第二款，罰金罰鍰提高標準條例第一條前段，判決如主文。
本案經檢察官呂曾達到庭執行職務。
中      華      民      國    九十一    年      三      月   二十八   日
                                    臺灣苗栗地方法院刑事第二庭
                                        法  官   張 珈 禎
右正本證明與原本無異。
如不服本判決，應於送達後十日內向本院提出上訴狀(須附繕本)，上訴於台灣高等
法院台中分院。
                                        書記官   黃 正 中
中      華      民      國    九十一    年      三      月   二十八   日
附錄論罪科刑法條
中華民國刑法第三百二十條
(普通竊盜罪、竊佔罪)
意圖為自己或第三人不法之所有，而竊取他人之動產者，為竊盜罪，處五
年以下有期徒刑、拘役或五百元以下罰金。
意圖為自己或第三人不法之利益，而竊佔他人之不動產者，依前項之規定
處斷。
前二項之未遂犯罰之。
